# 盈余公积计提的特殊实操理解

提问人：茶前饭后 时间：2020-02-03 15:58:01
请教版主，“公司的法定公积金不足以弥补以前年度亏损的，在依照前款规定提取法定公积金之前，应当先用当年利润弥补亏损。”这句话怎么正确理解，比如企业以前年度都盈利且计提了盈余公积，上年度有少许亏损而没有计提盈余公积，但整个未分配利润余额还是正数，那么本年盈利的情况下怎么计提盈余公积？两种理解： 1 、本年盈利弥补上年度亏损后再计提盈余公积， 2 、计提前账面盈余公积余额大于上年的亏损数，直接按照本年净利润计提盈余公积。望版主指点！

回答人：chenyiwei
应采用你的第二种观点。因为上年度的亏损已被以前年度累积的未分配利润自动弥补，本年度并无需弥补的亏损，故仍按本年度净利润＊ 10 ％计提法定盈余公积。

提问人：天道酬勤三四年 时间：2020-02-05 09:52:55
请教，如果上年度未分配利润为负数，本年盈利，本年末未分配利润变为正数，那么应该怎么计提法定盈余公积呢？我理解是以：（本年净利润+上年度未分配利润）*10%计提，请问是否正确？

回答人：chenyiwei
可以这样理解。